【裁判字號】    95,軍上,7
【裁判日期】    950428
【裁判案由】    違反職役職責
【裁判全文】
臺灣高等法院刑事判決                   95年度軍上字第7號
上  訴  人
即  被  告  甲○○
上列上訴人因違反職役職責案件，不服國防部高等軍事法院94年
法仁判字第169 號，中華民國94年12月22日第二審判決（起訴案
號：國防部北部地方軍事法院檢察署94年訴字第189 號），提起
上訴，本院判決如下：
    主  文
上訴駁回。
    理  由
一、按被告不服高等軍事法院宣告有期徒刑之上訴判決者，得以
    判決違背法令為理由，向高等法院提起上訴，為軍事審判法
    第181條第5項所明定，又依同法第206條第1項但書規定：「
    上訴最高法院或高等法院之案件，準用刑事訴訟法關於上訴
    第三審之規定。」，亦即法院受理軍事法院移送審判之上訴
    案件為法律審，應依刑事訴訟法關於上訴第三審之規定辦理
    。如果上訴理由狀並未依據卷內訴訟資料，具體指摘原判決
    不適用何種法則或如何適用不當，或所指摘原判決違法情事
    ，顯與法律規定得為第三審上訴理由之違法情形不相適合時
    ，均應認其上訴為違背法律上之程式，予以駁回。
二、本件原判決認定略以：上訴人即被告甲○○（民國94年2 月
    19日入伍，義務役）係後備901旅步2營兵器連二兵，於94年
    間曾因違反職役職責案件，經國防部北部地方軍事法院判處
    有期徒刑8月，緩刑2 年，於94年5月16日確定，回役後仍不
    知悛悔，緣於緩刑期間94年7月24日8時許，自台灣駐地休假
    離營，應於同日21時返營銷假，詎其以不適應部隊生活為由
    ，萌生長期脫免職役之意圖，逾假潛逃在外，藏匿於台北縣
    中和市一帶網咖店內，賴積蓄維生，迄94年8月8日15時5 分
    許，始在台北市○○○路○段48巷2號「華新帆布行」前，為
    台北市北區憲兵隊派員緝獲等情，業據被告坦承，惟上訴時
    則認第一審判決量刑過重，請求輕判。然查，被告逾假未歸
    離去職役之事實，業經證人即該管中尉輔導長郭志勇於偵查
    中結證屬實。衡酌被告供承係因個人不適應部隊生活而假滿
    不歸，其離去職役已非有正當理由，且參諸期間未曾主動與
    家屬及單位人員取得連繫，藏匿台北縣中和市一帶網咖店，
    不思主動投案，迄10餘日後始為憲兵緝獲，被告具有長期脫
    免職役之意圖，至為灼然。而被告離去職役後，業經國防部
    北部地方軍事法院檢察署於94年8月1日以審直字第09400032
    81號通緝書發布通緝在案，此有該署通緝書原稿乙份在卷可
    稽，被告犯罪事證明確，構成陸海空軍刑法第39條第1 項前
    段「意圖長期脫免職役而離去職役」罪，因認第一審軍事法
    院以被告犯同條之意圖長期脫免職役而離去職役罪，並斟酌
    被告曾於94年間因違反職役職責罪，經國防部北部地方軍事
    法院判處有期徒刑8月，緩刑2年，業於94年5 月16日確定，
    被告於緩刑期間思慮不周，率爾棄役不顧，到案後坦承犯行
    ，態度良好與衡酌本罪法定本刑為5 年以下有期徒刑之罪等
    一切情狀，量處被告有期徒刑1 年，已為刑罰裁量之適法行
    使，量刑已屬從輕，並衡酌被告自承家中經濟狀況不佳，惟
    其離去職役期間並未謀求工作賺錢養家，反流連於網咖店，
    所辯顯然矛盾，是認第一審判決認事用法及量刑並無不當，
    駁回被告第二審之上訴。
三、被告第三審上訴意旨雖以：被告係真心悔改，請從輕量刑，
    能早日出所幫家裡賺錢，被告已痛改前非，絕不再犯云云。
    按關於刑之量定，係實體法上賦予法院得為自由裁量之事項
    ，倘其未有逾越法律所規定之範圍，或濫用其權限，即不得
    任意指摘為違法，以為第三審上訴之理由（最高法院75年台
    上字第7033號判例意旨參照）。原判決既已敘明所憑證據及
    認定理由，而其所為之事實認定，業俱有卷內證據資料足憑
    ，並無違背法令之情形存在。被告之上訴意旨，復未能指出
    原判決有何違背法令之處，自非適法之第三審上訴理由。原
    判決以被告曾於94年間違反職役職責罪，經國防部北部軍事
    地方法院判處有期徒刑8月，緩刑2年，其於緩刑期間內思慮
    不周，率爾棄役不顧，到案後坦承犯行，態度良好與衡酌本
    罪法定本刑為5 年以下有期徒刑之罪等一切情狀，在法定刑
    內酌處有期徒刑1 年，經核於法尚無不合。是被告之上訴，
    違背法律上之程式，應予駁回。
據上論斷，應依軍事審判法第206條第1項但書、刑事訴訟法第39
5條前段，判決如主文。
中    華    民    國    95    年    4     月    28    日
                  刑事第十五庭審判長法  官  吳昭瑩
                                    法  官  楊貴雄
                                    法  官  王梅英
以上正本證明與原本無異。
不得上訴。
                                    書記官  李信穎
中    華    民    國    95    年    5     月    2     日


司法院資訊處製作；財團法人民間司法改革基金會備份。
